# 请教陈版主 , 地产企业存货与投资性房地产的问题

提问人：lardqiu 时间：2022-04-25 15:32:17
请教陈版,一个房地产公司,开发人才安居房,目前国家政策是未明确人才安居房是否可出售,管理层在今年决定持有的房产由原来出租用途改变为出售用途,因此财务建议从投资性房地产转为存货,不知道是否可行?关键点就是政策未支持这个房产可出售

回答人：chenyiwei
1 、投资性房地产认定的前提是“可以单独识别和出售”，因此不能出售的房地产即使用于出租，也不能作为投资性房地产。
2 、投资性房地产转为存货的条件相当严格，需要进行“重新开发”（一般理解是必须进行重大的结构性修改）后出售才可以转为存货。如果是直接出售，则不能转入存货。